臺灣臺中地方法院民事判決　　　　　　　95年度保險字第36號
原　　　告　臺中縣神岡鄉農會
法定代理人　乙○○
訴訟代理人　洪松林律師
被　　　告　華南產物保險股份有限公司臺中分公司
法定代理人　丙○○
訴訟代理人　丁○○
　　　　　　甲○○
上列當事人間給付保險金事件，本院於96年5月30日言詞辯論終
結，判決如下：
    主    文
被告應給付原告新臺幣參佰伍拾萬元。
訴訟費用由被告負擔。
本判決得假執行。
    事實及理由
一、原告起訴主張略以：
（一）原告與被告華南產物保險股份有限公司臺中分公司（下稱
      被告公司）分別於民國（下同）89年05月01日及90年05
      月01日簽訂「員工誠實保證保險契約」、「員工誠實保證
      保險附加超額保證保險契約」、「員工誠實保證保險附加
      疏忽短鈔保險契約」等，保險單號碼分別為1403字第
      894010018號（生效日期自89年05月01日正午至90年05月
      01日正午）及1403字第904010021號（生效日期自90年05
      月01日正午至91年05月01日正午），其中「員工誠實保證
      保險」保險金額部分，除陳祚海保險金額為新臺幣（下同
      ）1050萬元正並附加超額保證、疏忽短鈔險外，其他員工
      陳永松等75人（其中編號11之王霧誤載為王峰露）之保
      險金額均為50萬元並附加超額保證、疏忽短鈔險，並約定
      (1)依該保險契約原告（即被保險人）因員工有不誠實行為
      （即強盜、搶奪、竊盜、詐欺、侵占或其他不法行為）致
      生損失時，被告公司即應負理賠責任。(2)原告即被保險人
      加繳保險費加保超額保證保險後，在保險單有效期間內，
      被告公司對於任一被保證員工之不誠實行為所致直接損失
      負賠償責任。被告公司對於每一事故及最高賠償限額為
      950萬元，合計每一被保證員工之不誠實行為所致損失賠
      償為1000萬元為其合約內容。
（二）嗣原告之會計股長王霧於89年05月02日起至91年07月12
      日止經辦農會之會計業務，竟意圖為自己不法之所有及填
      製不實會計憑證之概括犯意，連續侵占業務上持有神岡鄉
      農會信用部、推廣部、自有或提款之款項、經費，並製作
      不實之轉帳支出、收入傳票，以在會計科目上虧補虧空，
      掩人耳目，合計侵占被保險人神岡鄉農會所有營收款及預
      收農民健康保險費共計25,382,649元正。其刑事責任前經
      臺灣高等法院臺中分院92年度上訴字第813號、最高法院
      93年臺上字第3650號判處有期徒刑6年10月併科罰金600
      萬元確定在案，民事部分亦經本院92年度重訴字第407號
      判決原告勝訴在案。
（三）依兩造所訂保險契約，被告公司應給付保險金。詎原告以
      承保危險事故發生，依約於91年08月28日向被告公司請求
      ，其間經雙方多次溝通協調未獲給付保險金，爰本於保險
      金請求權，請求判命被告公司給付原告350萬元。
二、被告方面：對於原告所主張之訴訟標的逕為認諾。
三、按當事人於言詞辯論時為訴訟標的之捨棄或認諾者，應本於
    其捨棄或認諾為該當事人敗訴之判決，民事訴訟法第384條
    定有明文。茲查，本件被告公司於96年5月30日言詞辯論時
    ，對於原告主張之訴訟標的已為認諾，有言詞辯論筆錄在卷
    可稽，自應本於其認諾，為其敗訴之判決，爰判決如主文第
    1項所示。另按本於被告認諾所為之判決者，法院應依職權
    宣告假執行，民事訴訟法第389條第1項第1款定有明文，爰
    併依職權宣告准予假執行。
四、本件判決之基礎已臻明確，原告其餘之攻擊防禦方法及舉證
    ，核與判決無影響，毋庸一一論列，併此敘明。
據上論結，本件原告之訴為有理由，並依民事訴訟法第78條、第
389條第1項第1款，判決如主文。
中　　華　　民　　國　　96　　年　　6 　　月　　13　　日
                  民事第二庭    法  官　王鏗普
正本係照原本作成。
如對本判決上訴，須於判決送達後20日內向本院提出上訴狀。
中　　華　　民　　國　　96　　年　　6 　　月　　13　　日
                                書記官
